【裁判字號】    99,訴,1214
【裁判日期】    990914
【裁判案由】    偽造文書
【裁判全文】
臺灣臺北地方法院刑事判決              99年度訴字第1214號
公  訴  人  臺灣臺北地方法院檢察署檢察官
被      告  丙○○
上列被告因偽造文書案件，經檢察官提起公訴（99年度偵字第
14818號），被告就被訴事實為有罪陳述，本院改依簡式審判程
序，判決如下：
    主  文
丙○○犯偽造特種文書罪，累犯，處有期徒刑月，如易科罰金
，以新臺幣壹仟元折算壹日，扣案偽造之潤泰全球股份有限公司
員工「陳益全」名義識別證壹張，沒收之。又犯行使偽造私文書
罪，共罪，均累犯，各處如附表一所示之刑（含從刑）。應執
行有期徒刑壹年肆月，如易科罰金，以新臺幣壹仟元折算壹日，
扣案偽造之潤泰全球股份有限公司「陳益全」名義之識別證壹張
、附表二編號(1)至(7)「偽造之署押欄」所示偽造之署名共拾柒枚
，均沒收之。
    事  實
一、丙○○前於民國93年間，因強盜、毒品危害防制條例、竊盜
    等案件，分別經臺灣高等法院、臺灣板橋地方法院及本院各
    以95年度上訴字第1438號、94年度簡字第4090號、93年度易
    字第1216號判處有期徒刑2年6月、4月、6月確定，嗣因中華
    民國九十六年罪犯減刑條例公布施行，所犯上開毒品危害防
    制條例、竊盜案件經減刑後，並與上開不得減刑之強盜案件
    合併定應執行為有期徒刑2年9月，於97年3月26日縮短刑期
    假釋出監，97年7月29日假釋期滿未經撤銷，以執行完畢論
    。詎猶不知悔改，利用其曾任職於潤泰全球股份有限公司（
    下稱大潤發公司）之機會，熟悉該公司向廠商訂貨、收貨之
    流程，而分別為下列犯罪行為：
(一)、於99年5月中旬某日，在其位於臺北縣三峽鎮○○路22號3樓
    住處內，基於偽造特種文書之犯意，以電腦打字記載潤泰全
    球股份有限公司（下稱大潤發公司）碧潭分店、員工「陳益
    全」姓名、職稱課長等資料後，剪貼黏於空白名片上，並黏
    貼其本人之照片於該名片上，以此方式偽造大潤發公司碧潭
    分店課長「陳益全」名義之識別證1張，足以生損害於大潤
    發公司與陳益全本人。
(二)、基於意圖為自己不法所有及行使偽造私文書之犯意，先於99
    年6月7日上午9時前之某時，在同上址住處內，於其利用在
    大潤發公司服務期間取得之大潤發公司空白商品訂購單上，
    以電腦打字方式，填載如附表二編號(1)「商品訂購品名欄」
    所列之商品後，於同日上午9時許，至其住處附近之全家便
    利商店光明店內，將如附表二編號(1)所載之大潤發公司中和
    店商品訂購單傳真至址設臺北市○○○路○段158號6樓之英
    商英美煙草商務股份有限公司台灣分公司（下稱英美煙草台
    灣公司），並自稱係大潤發公司中和店之「簡課長」，以電
    話向該公司不知情之員工甲○○佯稱：如附表二編號(1)所載
    之訂購單係議員選舉所需，必須緊急出貨云云，致使甲○○
    誤信大潤發公司中和店確有訂購如附表二編號(1)「商品訂購
    品名欄」所載之商品，旋即委託百及物流公司（下稱百及公
    司）依附表二編號(1)所示商品訂購單如數出貨。嗣於同日中
    午12時20分許，百及公司不知情之司機陳金鋒將如附表二編
    號(1)所載之貨品送至址設臺北縣中和市○○路○段228號大潤
    發公司中和店之貨物收發處門口時，丙○○旋自稱係大潤發
    公司中和店之簡課長，並於該處以其事先電腦繕打載有「大
    潤發收貨號碼156024供應商聯」字樣之紙條，黏貼於如附表
    二編號(1)所載之商品訂購單，並持載有「貨已收品質內含待
    驗」字樣之戳章蓋用該商品訂購單上，復於該商品訂購單上
    偽造「簡世銘」、「陳世庭」之署名，藉此表明大潤發公司
    中和店員工「簡世銘」、「陳世庭」已依其公司規定程序收
    取如附表二編號(1)「詐得財物欄」所載貨物之意，以此方式
    偽造如附表二編號所載之商品訂購單收貨證明1紙後，交付
    與陳金鋒而行使之，致使陳金鋒陷於錯誤，將如附表二編號
    (1)「詐得財物欄」所載之貨物交付予丙○○，足以生損害於
    英美煙草公司、百及公司、大潤發公司及「簡世銘」、「陳
    世庭」。丙○○得手後，旋即將所詐得之貨品（詳如附表二
    編號(1)「詐得財物欄」所載）出售與不知情綽號「時鐘」之
    成年人。
(三)、又基於意圖為自己不法所有及行使偽造私文書之犯意，於99
    年6月9日上午10時19分前之某時，在同上址住處內，以同上
    方式，填載如附表二編號(3)、(4)所示之大潤發公司景平店商
    品訂購單2紙，並於同日上午10時19分許，將上開2紙商品訂
    購單傳真至址設臺北市○○○路○段50號12樓之東穎惠而浦
    股份有限公司（下稱惠而浦公司），並自稱係大潤發公司景
    平店之「陳課長」，以電話向該公司不知情之員工佯以：大
    潤發公司景平店訂購如附表二編號(3)、(4)所示之貨品云云，
    致使惠而浦公司員工誤信大潤發公司景平店確有訂購如附表
    二編號(3)、(4)「商品訂購品名欄」所載之商品，除附表二編
    號(4)「商品訂購品名欄」所載之惠而浦滾筒洗衣機（8公斤
    ）1台缺貨而未能如期出貨外，其餘商品，連同大潤發公司
    中和店真實訂購之如附表二編號(2)所載商品，均委託台灣宅
    配通股份有限公司（下稱宅配通公司）載送出貨。嗣於同日
    下午2時30分許，宅配通公司不知情之司機乙○○將如附表
    二編號(2)至(4)所載之貨品（除上開滾筒洗衣機外）送至址設
    臺北縣中和市○○路182號大潤發公司景平店之卸貨區門口
    時，丙○○旋自稱係大潤發公司景平店之陳課長，指示乙○○將上開貨物載至景平路258號東森購物前卸貨，並於該址
    人行道上，以其事先電腦繕打載有「大潤發收貨號碼161523
    供應商聯」、「大潤發收貨號碼160524供應商聯」、「大潤
    發收貨號碼160523供應商聯」字樣之紙條，分別黏貼於如附
    表二編號(2)至(4)所載之商品訂購單，並持載有「貨已收品質
    內含待驗」字樣之戳章蓋用該3紙商品訂購單上，復於該3紙
    商品訂購單上偽造「蘇憶瑛」、「陳」之署名，並於附表二
    編號(2)至(4)所示之惠而浦公司送貨單3紙上，偽造「陳東昇
    」之署名，藉此表明大潤發公司景平店員工「蘇憶瑛」、「
    陳東昇課長」已依其公司規定程序收取如附表二編號(2)至(4)
    「商品訂購品名欄」所載貨物（除前開滾筒洗衣機1台外）
    之意，以此方式偽造如附表二編號(2)至(4)所載之大潤發公司
    景平店商品訂購單收貨證明、惠而浦公司送貨單簽收聯3 紙
    後，交付與乙○○而行使之，致使乙○○陷於錯誤，將如附
    表二編號(2)至(4)「詐得財物欄」所載之貨物交付予丙○○，
    足以生損害於惠而浦公司、宅配通公司、大潤發公司及「蘇
    憶瑛」、「陳東昇」。丙○○得手後，旋即將所詐得之貨品
    （詳如附表二編號(2)至(4)「詐得財物欄」所載）出售與不知
    情綽號「時鐘」之成年人。
(四)、另基於意圖為自己不法所有及行使偽造私文書之犯意，於99
    年6月18日上午某時，在同上址住處內，以同上方式，填載
    如附表二編號(5)至(8)所示之大潤發公司碧潭店商品訂購單4
    紙，並將上開4紙商品訂購單傳真至址設臺北市○○○路○段
    50號12樓之東元電機股份有限公司（下稱東元公司），並自
    稱係大潤發公司碧潭店之「陳課長」，以電話向該公司不知
    情之員工，佯以大潤發公司欲訂購如附表二編號(5)至(8)所示
    之貨品云云，致使東元公司員工誤信大潤發公司碧潭店確有
    訂購如附表二編號(5)至(8)「商品訂購品名欄」所載之商品，
    遂委託宅配通公司依附表二編號(5)至(8)「商品訂購品名欄」
    所載（除編號(8)所載之東元32型液晶顯示器TL3212TR2台、
    視訊盒TS0705TV2台外）出貨，惟因宅配通公司於同年月9日
    曾遭丙○○以相同手法詐騙，心生警覺，經向大潤發公司碧
    潭店電話求證，確認大潤發公司碧潭店並未向東元公司訂購
    如附表二(5)至(8)所載之貨品後，立即報警處理，警員旋至大
    潤發公司碧潭店埋伏等候。迨於同日中午12時許，宅配通公
    司司機載金賢將如附表二編號(5)至(8)所載（除編號(8)所載之
    東元32型液晶顯示器TL3212TR2台、視訊盒TS0705TV2台外）
    之貨品，送至址設臺北縣新店市○○路22號門口時，丙○○
    旋自稱係大潤發公司碧潭店之陳課長，指示載金賢將上開貨
    物載至同路40號前卸貨，並於該址騎樓，以其事先電腦繕打
    載有「大潤發收貨號碼00000000供應商聯」、「大潤發收貨
    號碼00000000供應商聯」、「大潤發收貨號碼00000000供應
    商聯」字樣之紙條，分別黏貼於如附表二編號(5)至(7)所載之
    商品訂購單，並持載有「貨已收品質內含待驗」字樣之戳章
    蓋用該3紙商品訂購單上，復於該3紙商品訂購單上偽造「陳
    瑞昕」、「陳」之署名，藉此表明大潤發公司碧潭店員工「
    陳瑞昕」、「陳姓課長」已依其公司規定程序收取如附表二
    編號(5)至(7)「商品訂購品名欄」所載貨物之意，以此方式偽
    造如附表二編號(5)至(7)所載之大潤發公司碧潭店商品訂購單
    收貨聯3紙後，交付與戴金賢而行使之，足以生損害於大潤
    發公司、「陳瑞昕」、「陳姓課長」。戴金賢遂依丙○○之
    指示，將該等貨品卸至上址騎樓，旋即為現場埋伏之警員當
    場查獲而未得逞，除當場扣得丙○○交付與戴金賢之如附表
    二編號(5)至(8)所示之商品訂購單4紙、附表二編號(5)至(8)「
    商品訂購品名欄」所載之貨物（除編號(8)所載東元32型液晶
    顯示器TL3212TR2台、視訊盒TS0705TV2台並未出貨外，扣案
    之貨品業經東元公司領回）外，並於丙○○身上扣得其所有
    犯罪所生之偽造大潤發公司「陳益全」名義之識別證1張。
二、案經英美公司訴由臺北縣政府警察局中和第一分局報請臺灣
    臺北地方法院檢察署檢察官偵查起訴。
    理  由
一、按本案被告丙○○所犯係死刑、無期徒刑、最輕本刑為3年
    以上有期徒刑以外之罪，其於準備程序就前揭被訴事實為有
    罪之陳述，經受命法官告知簡式審判程序之旨，並聽取其與
    公訴人之意見後，本院認無不得或不宜改依簡式審判程序進
    行之情形，爰依刑事訴訟法第273條之1第1項規定，裁定本
    件由受命法官獨任進行簡式審判程序，合先敘明。
二、上揭事實，業據被告於警詢、偵查及本院審理時自白不諱，
    核與證人即英美煙草公司職員甲○○、百及公司司機陳金鋒
    、宅配通公司乙○○、丁○○、戴金賢證述情節大致相符，
    並有如附表二所示之商品訂購單、送貨單、扣案物品照片、
    贓物認領保管單在卷可稽。是依上開卷附之各項文書、證物
    等補強證據，已足資擔保被告上開任意性自白之真實性，堪
    信為真。此外，並有被告所有偽造大潤發公司「陳益全」名
    義之識別證1張扣案可證。本件事證明確，被告犯行堪以認
    定，應依法論罪科刑。
三、核被告所為如事實欄一之(一)部分，係犯刑法第212條之偽造
    特種文書罪；如事實欄一之(二)、(三)部分，均係犯刑法第216
    條、第210條之行使偽造私文書罪、第339條第1項之詐欺取
    財物罪；如事實欄一之(四)部分，係犯刑法第216條、第210條
    之行使偽造私文書罪、刑法第339條第3項、第1項之詐欺取
    財未遂罪。被告冒用「簡世銘」、「陳世庭」、「蘇憶瑛」
    、「陳東昇」、「陳瑞昕」、「陳姓課長」名義，在附表二
    編號(1)至(7)所示文書上，分別偽簽其等署名之行為，為偽造
    文書之階段行為，而偽造私文書後持以行使，其偽造之低度
    行為亦為行使之高度行為所吸收，均不另論罪。至於被告所
    犯如事實欄一之(二)至(四)所載各次行使偽造私文書罪、詐欺取
    財既遂、未遂罪間，非僅犯罪時間高度重疊，客觀上足堪認
    為屬於法律上之一行為，且主觀上亦係基於同一犯罪計畫而
    緊接實施之犯行，縱令我國刑法業已刪除牽連犯之規定，然
    為避免對於行為人造成過度評價之不當，本院遂認仍應分別
    成立想像競合，而依刑法第55條之規定從一重處斷，各論以
    行使偽造私文書罪即為已足。被告所犯上開偽造特種文書罪
    、3次行使偽造私文書罪間，彼此犯意各別、行為互殊，應
    予分論併罰。被告前已有如事實欄一所載之刑事前科紀錄，
    甫於於97年3月26日縮短刑期假釋出監，97年7月29日假釋期
    滿未經撤銷，以執行完畢論等情，有臺灣高等法院被告前案
    紀錄表1份在卷可按，其於有期徒刑執行完畢後5年內，再犯
    本件有期徒刑以上之罪，均為累犯，各應依刑法第47條第1
    項規定加重其刑。爰審酌被告不思以正當途徑賺取錢財，竟
    先後冒用大潤發公司員工名義，並偽造如附表二編號(1)至(7)
    所示之文書而行使之，向英美煙草公司、惠而浦公司、東元
    公司詐取貨物，復恣意偽造大潤發公司「陳益全」名義之識
    別證，危害社會經濟秩序，所為實屬不該，惟考量其犯後坦
    承犯行，態度尚佳，及其犯罪動機、目的及手段等一切情狀
    ，分別量處如主文所示之刑，並諭知易科罰金之折算標準，
    復就所宣告之刑，定其應執行刑及同上之易科罰金折算標準
    ，以示懲儆。扣案偽造之大潤發公司「陳益全」名義之識別
    證1張，為被告所有犯罪所生之物，復據被告供陳明確，依
    刑法第38條第1項第3款之規定，宣告沒收之。至於被告偽造
    之如附表二編號(1)至(7)所示之文書，業已分別交付證人陳金
    鋒、乙○○、戴金賢而行使之，已非被告所有之物，爰不予
    宣告沒收，然其上所偽造之署名（詳如附表二編號(1)至(7)所
    載）共17枚，仍應依刑法第219條規定宣告沒收之，附此敘
    明。
據上論斷，應依刑事訴訟法第273條之1第1項、第284條之1、第
299條第1項前段，刑法第212條、第216條、第210條、第339條第
1項、第3項、第55條、第47條第1項、第41條第1項前段、第8項
、第219條、第38條第1項第3款、第51條第5款，判決如主文。
本案經檢察官郭騰月到庭執行職務。
中    華    民    國    99    年    9     月    14    日
                  刑事第十四庭  法  官  李殷君
以上正本證明與原本無異。
如不服本判決應於收受送達後10日內向本院提出上訴書狀，並應
敘述具體理由；其未敘述上訴理由者，應於上訴期間屆滿後20日
內向本院補提理由書（均須按他造當事人之人數附繕）「切勿逕
送上級法院」。
                                書記官  殷玉芬
中    華    民    國    99    年    9     月    17    日
附錄本判決論罪科刑法條全文：
中華民國刑法第212條
偽造、變造護照、旅券、免許證、特許證及關於品行、能力服務
或其他相類之證書、介紹書，足以生損害於公眾或他人者，處1
年以下有期徒刑、拘役或3百元以下罰金。
中華民國刑法第216條
行使第210條至第215條之文書者，依偽造、變造文書或登載不實
事項或使登載不實事項之規定處斷。
中華民國刑法第210條
偽造、變造私文書，足以生損害於公眾或他人者，處5年以下有
期徒刑。
中華民國刑法第339條
意圖為自己或第三人不法之所有，以詐術使人將本人或第三人之
物交付者，處 5 年以下有期徒刑、拘役或科或併科 1 千元以下
罰金。
以前項方法得財產上不法之利益或使第三人得之者，亦同。
前二項之未遂犯罰之。
附表一
┌──┬───────────────────────┬──────┐
│編號│宣告刑之主文                                  │相關犯罪事實│
├──┼───────────────────────┼──────┤
│ (一) │行使偽造私文書罪，累犯，處有期徒伍月，如易科罰│事實一之(二)  │
│    │金，以新臺幣壹仟元折算壹日，附表二編號(1)「偽造│            │
│    │之署名欄」所示偽造之「簡世銘」、「陳世庭」署名│            │
│    │各壹枚，均沒收。                              │            │
├──┼───────────────────────┼──────┤
│ (二) │行使偽造私文書罪，累犯，處有期徒刑陸月，如易科│犯罪事實一之│
│    │罰金，以新臺幣壹仟元折算壹日，附表二編號(2)至(4)│(三)          │
│    │「偽造之署名欄」所示偽造之「蘇憶瑛」署名共枚│            │
│    │、偽造之「陳」署名共枚、偽造之「陳東昇」署名│            │
│    │共枚，均沒收。                              │            │
├──┼───────────────────────┼──────┤
│ (三) │行使偽造私文書罪，累犯，處有期徒刑肆月，如易科│犯罪事實一之│
│    │罰金，以新臺幣壹仟元折算壹日，附表二編號(5)至(7)│(四)          │
│    │「偽造之署名欄」所示偽造之「陳瑞昕」署名共枚│            │
│    │、偽造之「陳」署名共枚，均沒收。            │            │
└──┴───────────────────────┴──────┘
附表二
┌──┬──────┬─────┬───────┬──────┬────┬───┐
│編號│文書名稱    │偽造之署名│偽造文書之內容│商品訂購品名│詐得財物│被害人│
├──┼──────┼─────┼───────┼──────┼────┼───┤
│(1)  │偽造之大潤發│「簡世銘」│「大潤發收貨號│登喜路香菸  │同左    │英美煙│
│    │公司中和店99│、「陳世庭│碼156024供應商│100條、登喜 │        │草公司│
│    │年6月7日訂購│」署名各壹│聯」、「貨已收│路精裁香菸50│        │      │
│    │號碼09.06585│枚        │品質內含待驗」│條、五五五香│        │      │
│    │36商品訂購單│          │              │菸10毫克100 │        │      │
│    │收貨證明    │          │              │條、五五香菸│        │      │
│    │            │          │              │7毫克100條  │        │      │
├──┼──────┼─────┼───────┼──────┼────┼───┤
│(2)  │偽造之大潤發│「蘇憶瑛」│「大潤發收貨號│惠而浦微電腦│同左    │惠而浦│
│    │公司中和店99│、「陳」署│碼161523供應商│微波爐6台   │        │公司  │
│    │年6月8日訂購│名各壹枚  │聯」、「貨已收│            │        │      │
│    │號碼31.06591│          │品質內含待驗」│            │        │      │
│    │88商品訂購單│          │              │            │        │      │
│    │收貨證明    │          │              │            │        │      │
│    ├──────┼─────┼───────┤            │        │      │
│    │偽造之惠而浦│「陳東昇」│「大潤發公司中│            │        │      │
│    │公司送貨單客│署名壹枚  │和店陳東昇簽收│            │        │      │
│    │戶簽回聯    │          │貨物」        │            │        │      │
├──┼──────┼─────┼───────┼──────┼────┼───┤
│(3)  │偽造之大潤發│「蘇憶瑛」│「大潤發收貨號│惠而浦窗型冷│同左    │同上  │
│    │公司景平店99│、「陳」署│碼160524供應商│氣ACT1087RW │        │      │
│    │年6月8日訂購│名各壹枚  │聯」、「貨已收│規格3 台    │        │      │
│    │號碼31.06592│          │品質內含待驗」│            │        │      │
│    │78商品訂購單│          │              │            │        │      │
│    │收貨證明    │          │              │            │        │      │
│    ├──────┼─────┼───────┤            │        │      │
│    │偽造之惠而浦│「陳東昇」│「大潤發公司中│            │        │      │
│    │公司送貨單客│署名壹枚  │和店陳東昇簽收│            │        │      │
│    │戶簽回聯    │          │貨物」        │            │        │      │
├──┼──────┼─────┼───────┼──────┼────┼───┤
│(4)  │偽造之大潤發│「蘇憶瑛」│「大潤發收貨號│惠而浦窗型冷│惠而浦窗│同上  │
│    │公司景平店99│、「陳」署│碼161523供應商│氣ACT2577RW │型冷氣AC│      │
│    │年6月8日訂購│名各壹枚  │聯」、「貨已收│規格2台、惠 │2577RW規│      │
│    │號碼31.06592│          │品質內含待驗」│而浦1對1分離│格2台、 │      │
│    │74商品訂購單│          │              │式冷氣GST252│惠而浦1 │      │
│    │收貨證明    │          │              │8BC規格2組、│對1分離 │      │
│    ├──────┼─────┼───────┤惠而浦洗脫滾│式冷氣GS│      │
│    │偽造之惠而浦│「陳東昇」│「大潤發公司中│筒洗衣機8KG │T2528BC │      │
│    │公司送貨單客│署名壹枚  │和店陳東昇簽收│規格WFC7500V│規格2組 │      │
│    │戶簽品聯    │          │貨物」        │W型1台      │        │      │
├──┼──────┼─────┼───────┼──────┼────┼───┤
│(5)  │偽造之大潤發│「陳瑞昕」│「大潤發收貨號│東元窗型冷氣│未遂    │東元公│
│    │公司碧潭店99│、「陳」署│碼00000000供應│4.1KW1台、東│        │司    │
│    │年6月17日訂 │名各壹枚  │商聯」、「貨已│元窗型變頻冷│        │      │
│    │購號碼30.068│          │收品質內含待驗│氣4.1KW3台、│        │      │
│    │2365商品訂購│          │」            │東元1：1變頻│        │      │
│    │單收貨證明  │          │              │冷暖氣2.3KW │        │      │
│    │            │          │              │1台、東元1對│        │      │
│    │            │          │              │1分離式冷氣 │        │      │
│    │            │          │              │4.1KW1台、東│        │      │
│    │            │          │              │元1對1分離式│        │      │
│    │            │          │              │冷氣5.2KW1台│        │      │
│    │            │          │              │東元三門變頻│        │      │
│    │            │          │              │冰箱457L1台 │        │      │
│    │            │          │              │、東元洗衣機│        │      │
│    │            │          │              │15公斤1台   │        │      │
├──┼──────┼─────┼───────┼──────┼────┼───┤
│(6)  │偽造之大潤發│「陳瑞昕」│「大潤發收貨號│東元1對1分離│未遂    │東元公│
│    │公司碧潭店99│、「陳」署│碼00000000供應│式冷氣2.3KW │        │司    │
│    │年6月17日訂 │名各壹枚  │商聯」、「貨已│2台、東元窗 │        │      │
│    │購號碼30.068│          │收品質內含待驗│型冷氣4.1KW │        │      │
│    │2364商品訂購│          │」            │3台、東元窗 │        │      │
│    │單收貨證明  │          │              │型變頻冷氣  │        │      │
│    │            │          │              │4.1KW1台    │        │      │
├──┼──────┼─────┼───────┼──────┼────┼───┤
│(7)  │偽造之大潤發│「陳瑞昕」│「大潤發收貨號│東元32型液晶│未遂    │東元公│
│    │公司碧潭店99│、「陳」署│碼00000000供應│顯示器TL3299│        │司    │
│    │年6月17日訂 │名各壹枚  │商聯」、「貨已│TV（不含視訊│        │      │
│    │購號碼30.068│          │收品質內含待驗│盒）4台、視 │        │      │
│    │2361商品訂購│          │」            │訊盒TS0705TV│        │      │
│    │單收貨證明  │          │              │4台         │        │      │
├──┼──────┼─────┼───────┼──────┼────┼───┤
│(8)  │大潤發公司碧│無        │無            │東元32型液晶│未遂    │東元公│
│    │潭店99年6 月│          │              │顯示器TL3212│        │司    │
│    │17日訂購號碼│          │              │TR（不含視訊│        │      │
│    │30.0000000商│          │              │盒）2台、視 │        │      │
│    │品訂購單收貨│          │              │訊盒TS0705TV│        │      │
│    │證明        │          │              │2台、東元42 │        │      │
│    │            │          │              │型液晶顯示器│        │      │
│    │            │          │              │TL4293TV（不│        │      │
│    │            │          │              │含視訊盒）2 │        │      │
│    │            │          │              │台、視訊盒TS│        │      │
│    │            │          │              │0810TV2台   │        │      │
└──┴──────┴─────┴───────┴──────┴────┴───┘

司法院資訊處製作；財團法人民間司法改革基金會備份。
